【裁判字號】    89,交易,74
【裁判日期】    890420
【裁判案由】    過失傷害
【裁判全文】
~w2z2;臺灣臺南地方法院刑事判決~w1z1;              八十九年度交易字第七四號
    公  訴  人  臺灣台南地方法院檢察署檢察官
    被      告  甲○○
右列被告因公共危險案件，經檢察官提起公訴 (八十八年度偵字第一二一五二號)，
本院判決如左：
    主  文
甲○○因過失傷害人，處有期徒刑參月，如易科罰金，以參佰元折算壹日。
    事  實
一、甲○○於民國（民國）八十八年八月十三日上午六時十五分許，駕駛車牌號碼Ｄ
    五─七八三一號自用小客車，沿台南市○○路，由南向北行駛，途經台南市○○
    路與榮譽街口時，適有乙○○○騎乘車牌號碼ＶＡＶ─五三三號機車，沿台南市
    ○○街由東向西行駛該路口時，未注意左右來車，貿然左轉，甲○○應注意車輛
    行駛時，駕駛人應注意車前狀況，隨時採取必要之安全措施，而依當時情形，又
    無不能注意之情事，竟疏於注意，於十餘公尺前即見到乙○○○機車欲左轉，仍
    未適時煞車，猶貿然前駛，致其駕駛之自用小客車左側車頭擦撞乙○○○騎乘機
    車之左側車身，乙○○○當場人車倒地，並受有左大腿深部撕裂傷併表淺皮膚壞
    死之傷害。
二、案經乙○○○訴請台南市警察局第一分局報請臺灣臺南地方法院檢察署檢察官偵
    查起訴。
    理  由
一、訊據被告甲○○矢口否認有何過失傷害之犯行，偵查中辯稱：伊開車由大同路由
    南向北行進，對方騎機車到伊快車道撞到伊，伊有剎車，也開很慢云云。嗣於本
    院調查審理時則改稱：當時伊之車道為綠燈，於十餘公尺前就看到告訴人乙○○
    ○，便剎車停住，是告訴人左轉侵入快車道自行撞上伊之自小客車云云。經查右
    揭事實，業據告訴人指訴歷歷：當時伊為綠燈，左轉時有看到被告汽車在十餘公
    尺前，被告車速極快，且以為可閃過伊之機車，不料伊有減速，被告就撞上來了
    等語。經查：
１、肇事現場告訴人騎乘機車所遺留之刮地痕四．六公尺，係位於被告駕駛之自用小
    客車左側車身處之道路，部分並在被告自小客車之車底下，而非被告駕駛自用小
    客車之車頭處道路上，足見被告係撞擊被害人騎乘之機車後，始煞車停滯於停止
    線前一．一公尺處，被告所辯係告訴人自行撞上及伊為停止狀態云云，顯係卸責
    之詞，不足採信。
２、按車輛行駛時，駕駛人應注意車前狀況，隨時採取必要之安全措施，道路交通安
    全規則第九十四條第三項定有明文。被告駕車自應注意上述道路交通安全規定，
    隨時注意車前其他車輛之行車動向，且依當時路狀，又無不能注意之情形，竟疏
    不注意為之，以致肇事，致告訴人受有傷害，被告顯有過失。雖本件告訴人行經
    設有分向限制線，未依規定左轉，違規穿越，與有過失，然仍不能因告訴人之過
    失，而解免被告之罪責。本件經送台灣省台南區車輛行車事故鑑定委員會鑑定結
    果，亦認定被告確有過失責任，此有該會八十八年十一月一日南鑑字第八八０九
    七０號鑑定意見書在卷可憑。復有道路交通事故調查報告表一張、現場照片九張
    、台南市立醫院診斷書一張在卷可參。被告之過失行傷害行為與被害人之受傷間
    ，應有相當因果關係，事證明確，其犯行洵堪認定。
二、核被告甲○○所為，係犯刑法第二百八十四條第一項前段之罪，本院爰審酌被告
    品性及智識程度、犯罪所生之危害，依本院八十九年交附字第七一號所附相片觀
    之，告訴人之左大腿深部撕裂傷併表淺皮膚壞死之傷害，受傷非輕，惟被告犯罪
    後不僅未賠償分文亦未曾探視等一切情狀，量處如主文所示之刑，並諭知易科罰
    金之折算標準，以示懲儆。
據上論斷，應依刑事訴訟法第二百九十九條第一項前段、刑法第二百八十四條第一項
前段、第四十一條、罰金罰鍰提高標準條例第一條前段、第二條，判決如主文。
本案經檢察官吳佳齡到庭執行職務
中    華    民    國      八十九      年      四      月      二十      日
                                臺灣臺南地方法院交通法庭
                                        法  官  張      菁
右正本證明與原本無異。
如不服本判決，應於判決送達後十日內向本院提出上訴狀( 應附繕本 )。
                                        書記官  林  木  村
中    華    民    國      八十九      年      四      月     二十一     日
附錄本案論罪科刑法條：
刑法第二百八十四條第一項
  因過失傷害人者，處六月以下有期徒刑、拘役或五百元以下罰金，致重傷者，處一
  年以下有期徒刑、拘役或五百元以下罰金。


司法院資訊處製作；財團法人民間司法改革基金會備份。
